臺灣新竹地方法院民事裁定  
111年度小上字第6號
上  訴  人  劉恕民  
被 上 訴人  洪乃權  
            蘇立瑩  
共      同
訴訟代理人  古旻書律師
上列當事人間請求損害賠償事件，上訴人對於中華民國110年12
月7日本院竹北簡易庭110年度竹北小字第298號小額訴訟事件第
一審判決提起上訴，本院裁定如下：
    主  文
上訴駁回。
第二審訴訟費用新臺幣壹仟伍佰元由上訴人負擔。    
    事實及理由
一、按對於小額程序之第一審裁判，得上訴或抗告於管轄之地方
    法院，其審判以合議行之。對於前項第一審裁判之上訴或抗
    告，非以其違背法令為理由，不得為之。上訴狀內應記載上
    訴理由，表明下列各款事項：㈠原判決所違背之法令及具體
    內容。㈡依訴訟資料可認為原判決有違背法令之具體事實，
    民事訴訟法第436條之24、第436條之25分別定有明文。又依
    同法第436條之32第2項準用同法第468條、第469條第1款至
    第5款之規定，判決不適用法規或適用不當者，為違背法令
    ；判決有同法第469條第1款至第5款情形之一者，為當然違
    背法令。是當事人就小額訴訟事件第一審判決提起上訴，如
    依同法第436條之32第2項準用同法第468條之規定，以原審
    判決有不適用法規或適用法規不當為理由時，其上訴狀或理
    由書應有具體之指摘，並揭示該法規之條項或其內容；若係
    成文法以外之法則，則應揭示該法則之旨趣；倘為司法院解
    釋或判例，亦應揭示該判解之字號或其內容。如依同法第43
    6條之32第2項準用同法第469條第1款至第5款之規定，以原
    審判決有同法第469條第1款至第5款情形為理由時，其上訴
    狀或理由書，亦應揭示合於該條款之事實。倘上訴狀或理由
    書如未依此項方法表明，或其所表明者，顯與上開法條規定
    之情形不符時，即難認為已對原審判決之違背法令有具體之
    指摘，其上訴自難認為合法，有最高法院71年度台上字第31
    4號判例意旨可資參照。
二、本件上訴人對原審小額訴訟之第一審判決提起上訴，核其上
    訴理由，無非略以：
㈠、依兩造任職之奇景光電股份有限公司（下稱奇景公司）人事
    規章關於個人等第評定，就工作績效應由直屬主管與上一級
    主管共同考核，以避免直屬主管個人偏見。然被上訴人甲○○
    未曾與上訴人面談工作績效，即逕行考核上訴人「106年的
    整體表現和前一年105年的表現相較毫無進步」，並於前案
    訴訟（本院108年度勞訴字第48號損害賠償事件）執此作為
    答辯攻防理由。然而，若將105年/106年工作項目兩相比較
    ，上訴人業已提出證明，即上訴人於106年之工作，非但獲
    得PA8522量產奬金、業務範圍擴大至負責關係企業恆景科技
    CMOS SENSOR項目，且上訴人是第一位臺灣FAE主管前往中國
    客戶端協助解決問題之人，所開發之產品應用範圍亦增加，
    此等事實足證上訴人106年工作確有進步，被上訴人竟謂「
    毫無」進步，係對上訴人職業專業之最大誹謗。上訴人既已
    為如上證明，請法院執行發現真實義務。
㈡、依奇景公司人事規章關於個人等第評定，就工作績效應由直
    屬主管與上一級主管共同考核，以避免直屬主管個人偏見，
    已如前述。被上訴人甲○○未曾與上訴人面談，亦未對上訴人
    告知其考核結果，即申請上訴人應受輔導，強迫上訴人進入
    績效輔導流程，此為職場霸凌。原審採信被上訴人說詞只要
    一位主管即可決定考績，原審心證違背論理法則與經驗法則
    。
㈢、被上訴人甲○○只有在「輔導案件申請書」簽名，並未在「員
    工績效改善計畫」簽名，此為事實。被上訴人於前案訴訟答
    辯卻稱上訴人此種區分乃似是而非之詭辯，係對上訴人人身
    攻擊之公然誹謗。原審卻認定被上訴人於前案訴訟中指摘上
    訴人「詭辯」並未逸脫社會通念容許之訴訟活動範圍，有違
    論理法則與經驗法則。
㈣、依奇景公司人事規章之輔導制度實施管理辦法，對於績效不
    佳同仁，得由其直屬主管申請輔導，由上級主管核定，並告
    知同仁受輔導原因，由輔導員與同仁討論改善計畫，再由輔
    導員填寫紀錄表，如實記錄改善情況，上開輔導文件須由受
    輔導同仁簽認。然被上訴人實際上未依上開規定為之，包括
    ：人資主管即被上訴人乙○○受理申請輔導卻未將申請書送至
    上二級主管簽核；被上訴人未明確告知上訴人受輔導原因即
    強迫上訴人進入輔導流程；上訴人接受訴外人宋尤昱之輔導
    ，自開始輔導起至上訴人離職止（106年7月1日至106年7月1
    0日）已逾10日之久，未見有具體輔導紀錄表等等。被上訴
    人未如實告知其訴訟代理人上情，卻任由其訴訟代理人於前
    案訴訟為不實陳述，侵害上訴人個人信用及名譽。原審未詳
    查證據，逕認被上訴人及其訴訟代理人所為陳述有相當憑據
    且未逸脫訴訟上答辯必要範圍，原審心證違背論理法則與經
    驗法則。
㈤、爰依法提起上訴，並聲明：⑴原判決廢棄。⑵被上訴人應給付
    上訴人新臺幣1元，及自起訴狀繕本送達翌日起至清償日止
    ，按年息1%計算之利息。⑶第一、二審訴訟費用由被上訴人
    負擔（小上卷第35頁）。
三、經查，本件上訴人對小額訴訟之第一審判決提起上訴，核其
    上訴理由，係對原審判決關於被上訴人及其所委任訴訟代理
    人於前案訴訟答辯攻防所為陳述及提供之證據資料，是否已
    足構成侵害原告名譽、信用情事之證據取捨、認定事實之職
    權行使為指摘，究非法律適用之問題。而其上訴意旨徒以原
    審心證違背論理法則與經驗法則概括蔽之，無非重複爭執有
    無面談、考核結果、考核權限歸屬、輔導程序等事實認定問
    題，並未指明原審判決所違背之法規、法則、司法解釋或最
    高法院判例，且就整體訴訟資料亦無從認定原審判決有何違
    背法令之具體事實，難認已於上訴狀內依法表明原審判決如
    何具體違背法令。揆諸前揭說明，應認上訴人提起本件上訴
    ，未具上訴之合法程式，其上訴自難認為合法，應依民事訴
    訟法第436條之32第2項準用同法第444條第1項以裁定駁回之
    ，並確定上訴人應負擔之第二審訴訟費用額如主文第2項所
    示。
四、據上論結，本件上訴為不合法，依民事訴訟法第436條之32
    第1項、第2項、第444條第1項前段、第436條之19第1項、第
    95條、第78條，裁定如主文。
中　　華　　民　　國　　111 　年　　4 　　月　　27　　日
                  民事第二庭　審判長　法　官　鄭政宗
                                      法　官　王佳惠
                                      法　官　陳麗芬
以上正本係照原本作成。
本裁定不得抗告。
中　　華　　民　　國　　111 　年　　4 　　月　　27　　日
                                      書記官　曾煜智